臺灣新竹地方法院刑事判決
110年度交易字第412號
公  訴  人  臺灣新竹地方檢察署檢察官
被      告  陳志明



上列被告因公共危險案件，經檢察官提起公訴（110 年度偵字第
3339號），本院判決如下：
    主  文
陳志明駕駛動力交通工具而有吐氣所含酒精濃度達每公升零點二
五毫克以上情形，處有期徒刑參月，併科罰金新臺幣參萬元，有
期徒刑如易科罰金，罰金如易服勞役，均以新臺幣壹仟元折算壹
日。
    事  實
一、陳志明明知飲酒後駕車將導致其注意能力減低、反應能力變
    慢，在此時仍駕車行駛於馬路上，隨時有致他人於死、傷之
    危險，其於民國109 年12月28日18時許起至同日21時許止，
　　在位於新竹縣○○市○○○路000 號處之餐廳內飲用啤酒4
　　瓶後，經代駕人員黃仲銘駕駛車牌號碼0000-00 號自用小客
　　車搭載其至新竹縣竹北市縣○○街000 號旁路肩停靠，黃仲
　　銘即離去，而陳志明此時吐氣所含酒精濃度仍達每公升0.25
　　毫克以上之情形，猶仍基於公共危險之犯意，於同日21時16
　　分前某時許，貿然自該處駕駛上揭自用小客車行駛於道路，
　　於同日21時16分許，在新竹縣竹北市縣○○街00號旁6 號停
　　車格倒車時，撞及馬偉翔所有並已停放在該處5 號停車格之
　　車牌號碼000－0000 號自用小客車。嗣經警據報後到場處理
　　，發覺陳志明坐於上揭車牌號碼0000-00 號自用小客車駕駛
　　座上，且該車正發動中，經警對陳志明測試其吐氣所含酒精
　　濃度達每公升0.62毫克，因而為警循線查悉上情。
二、案經新竹縣政府警察局竹北分局報請臺灣新竹地方檢察署檢
　　察官偵查起訴。
    理  由
一、按被告以外之人於審判外之言詞或書面陳述，除法律有規定
    者外，不得作為證據，刑事訴訟法第159 條第1 項固定有明
    文；惟被告以外之人於審判外之陳述，雖不符同法第159 條
    之1 至第159 之4 之規定，而經當事人於審判程序同意作為
    證據，法院審酌該言詞陳述或書面陳述作成時之情況，認為
    適當者，亦得為證據。又當事人、代理人或辯護人於法院調
    查證據時，知有第159 條第1 項不得為證據之情形，而未於
    言詞辯論終結前聲明異議者，視為有前項之同意，刑事訴訟
    法第159 條之5 第1 項、第2 項亦定有明文。經查，本判決
    所引用以下被告以外之人於審判外之陳述之供述證據及其餘
    所依憑判斷之非供述證據等證據方法，檢察官及被告於本院
    審理中均不爭執證據能力，復均未曾於言詞辯論終結前聲明
    異議（見交易字第412 號卷第31、43至47頁），本院審酌本
    判決所引用以下被告以外之人於審判外之陳述作成時之情況
    ，均無不能自由陳述之情形，亦均無違法取證及證明力過低
    之瑕疵，且均與待證事實具有關連性，認為以之作為證據應
    均為適當；此外，亦無證據證明所依憑判斷之非供述證據部
    分係違反法定程序所取得，且無刑事訴訟法第159 條之4 顯
    有不可信之情況，或其他不得作為證據之情形，應認均有證
    據能力。
二、本案認定犯罪事實所憑之證據及理由：
（一）訊據被告陳志明固不否認有於前開時地飲用酒類後，經代
　　　駕人員駕駛上揭車牌號碼0000-00 號自用小客車搭載其離
　　　開，而上揭車牌號碼0000-00號自用小客車於同日21時16
　　　分許停在新竹縣竹北市縣○○街00號旁6 號停車格，有與
　　　停在5號停車格之證人馬偉翔所有前揭車牌號碼000－0000
　　　號自用小客車發生碰撞，警方據報後到場處理時，其人坐
　　　在上揭車牌號碼0000-00 號自用小客車駕駛座上，該車正
　　　發動中，嗣經警方測試其吐氣所含酒精濃度為每公升0.62
　　　毫克等情，惟矢口否認有何酒醉駕車之公共危險犯行，辯
　　　稱：案發當時代駕人員把我送到哪裡、哪個位置及確切的
　　　地方我從頭到尾都不清楚，我清醒時是在座位上，是警員
　　　敲我車窗，把我叫醒，我才知道我在哪裡，才發現現場有
　　　警察及馬偉翔，我完全不記得當時有開車，我沒有酒駕之
　　　犯意及行為云云
（二）經查：
  １、被告陳志明於109 年12月28日18時許起至同日21時許止，
　　　在位於上址之餐廳內飲用啤酒4 瓶後，經證人即代駕人員
　　　黃仲銘駕駛上揭車牌號碼0000-00 號自用小客車搭載其離
      開，因被告要求，證人黃仲銘乃駕車在新竹縣竹北市縣○
　　　○街000 號旁路肩停靠後下車離去，而被告於同日21時16
　　　分前某時許，自該處駕駛上揭自用小客車行駛於道路，於
　　　同日21時16分許，在新竹縣竹北市縣○○街00號旁6 號停
　　　車格倒車時，撞及證人馬偉翔所有並已停放在該處5 號停
　　　車格之前揭車牌號碼000 －0000號自用小客車。嗣經警據
　　　報後到場處理時，被告係坐於上揭車牌號碼0000-00 號自
　　　用小客車駕駛座上，且該車正發動中，經警對被告測試其
　　　吐氣所含酒精濃度達每公升0.62毫克等情，業據證人黃仲
　　　銘於偵訊時具結後證述：當天被告身上有散發出酒氣，我
　　　駕駛自小客0165-R6 載被告到東元醫院旁的單行道，到縣
　　　○○街000 號轉角處後，他在副駕駛座叫我下車，說他要
　　　自己駕駛，我就下車，我就把車子交給被告，我離開時有
　　　看到被告下車再上車開走，被告說他家就在附近就開走了
　　　，我有看到他坐上駕駛座。我不是把車停在停車格，當時
　　　被告沒有要求我停在停車格內，他說：你幫我停在這邊，
　　　我自己來就好等語綦詳（見偵字第3339號卷第16至19、50
　　　、51頁），並為證人馬偉翔於警詢時證述：當時我將我所
　　　有車號000-0000號自小客車停在竹北市縣○○街00號（東
　　　元醫院旁）停車場外的5 號道路停車格，待我回去取車時
　　　發現我的車輛遭人碰撞，當下我看到對方的自小客（0165
　　　-R6 ）跟我的自小客兩車碰撞在一起，對方自小客駕駛人
　　　陳志明當時坐在其自小客上的駕駛座，對方應該是於縣政
　　　三街南往北倒車時撞上的等語甚詳（見偵字第3339號卷第
　　　20至23頁），且有警員陳聖致於110 年2 月28日所出具之
　　　職務報告1 份、新竹縣政府警察局吐氣酒精濃度檢測程序
　　　暨拒測法律效果確認單1 份、竹北分局道路交通事故當事
　　　人酒精測定紀錄表1 份、財團法人工業技術研究院呼氣酒
　　　精測試器檢定合格證書1 份、監視器畫面翻拍照片1 幀、
　　　指認犯罪嫌疑人紀錄表1 份、現場密錄器畫面截圖2 幀、
　　　新竹縣政府警察局舉發違反道路交通管理事件通知單1 份
　　　、道路交通事故現場圖2 份、道路交通事故調查報告表（
　　　一）及（二）各1 份、車輛詳細資料報表1 份、證號查詢
　　　汽車駕駛人資料1 份、查獲現場照片6 幀暨證人黃仲銘已
　　　標示停車位置之Google街景圖1 份等在卷可稽（見偵字第
　　　3339號卷第4 、24至41、52頁），並為被告自承有於前開
　　　時地飲用酒類，經代駕人員駕駛上揭車牌號碼0000-00 號
　　　自用小客車搭載其離開，而上揭車牌號碼0000-00號自用
　　　小客車於同日21時16分許停在新竹縣竹北市縣○○街00號
　　　旁6 號停車格，有與證人馬偉翔所有並停在該處5 號停車
　　　格之前揭車牌號碼000－0000 號自用小客車發生碰撞，警
　　　方據報後到場處理時，其人坐在上揭車牌號碼0000-00 號
　　　自用小客車駕駛座上，該車正發動中，嗣經警方測試其吐
　　　氣所含酒精濃度為每公升0.62毫克等情不諱。
  ２、被告雖以上揭情詞置辯，然證人即代駕人員黃仲銘駕駛上
　　　揭車牌號碼0000-00 號自用小客車搭載被告至新竹縣竹北
　　　市縣○○街000 號旁路肩停靠後下車，此乃係應被告之要
　　　求，被告斯時尚對證人黃仲銘陳稱其住處即在附近，其自
　　　己開車回去即可，之後證人黃仲銘下車離去之前親眼見到
　　　被告已坐入上揭車牌號碼0000-00 號自用小客車駕駛座內
　　　並發動車輛駛離原停放地點一節，業據證人黃仲銘於偵訊
　　　時係具結在承擔遠較被告所犯酒醉駕車之公共危險犯行之
　　　法定刑度更高之偽證刑事責任後，而為上開證述內容，被
　　　告於偵訊時亦供述：我只是請他幫我代駕，我與他沒有恩
　　　怨等情明確（見偵字第3339號卷第51頁背面），顯見證人
　　　黃仲銘已無刻意虛構犯罪情節以誣陷被告之必要；而被告
　　　斯時之居處在新竹縣竹北市縣○○街00號，確實在附近，
　　　那裡是辦公室，其住公司一節，已為被告於警詢及偵訊時
　　　自承甚明（見偵字第3339號卷第9 、51頁），又案發後警
　　　方據報到場處理時，被告確係坐於上揭車牌號碼0000-00
　　　號自用小客車駕駛座內，有繫上安全帶，且該車正發動中
　　　等情，亦有前述警員陳聖致於110 年2 月28日所出具之職
　　　務報告1 份在卷足憑，顯見均與證人黃仲銘所為前開證述
　　　內容相符，從而證人黃仲銘所為證詞確屬真實而堪採信。
　　　再者，證人黃仲銘於案發當時係將上揭車牌號碼0000-00
　　　號自用小客車停放在新竹縣竹北市縣○○街000 號旁轉角處
      後下車，顯見被告駕駛該車牌號碼0000-00號自用小客
　　　車至對向即新竹縣竹北市縣○○街00號旁6 號停車格停車
　　　時，其係需先往後倒車至路口處，再往左迴轉並往前行駛
　　　，到對向之新竹縣竹北市縣○○街00號旁6 號停車格前方
　　　後，再往後倒車進入該6 號停車格後停放，且觀諸為警查
　　　獲時，上揭車牌號碼0000-00 號自用小客車停放在6 號停
　　　車格之現場狀況，該車係呈現略微左斜然已完全停入6 號
　　　停車格之白線範圍內，顯見被告斯時所為之駕車行為包含
　　　倒車、左迴轉、往前開、往後倒車、停入停車格內等等，
　　　謂此係在被告已因酒醉完全不醒人事、毫無意識之狀態下
　　　而能如此為之，孰能置信？從而被告所辯，實為事後卸責
　　　之詞，不足採信。
（三）綜上所述，本案事證明確，被告所為酒後駕車之公共危險
      犯行洵堪認定，應予依法論科
三、核被告陳志明所為，係犯刑法第185 條之3第1 項第1 款之
    駕駛動力交通工具而吐氣所含酒精濃度達每公升零點二五毫
    克以上之公共危險罪。爰審酌被告無視酒後不得駕車之禁令
　　，於飲用酒類後係其飲酒處之店家電請代駕人員駕駛上揭車
　　牌號碼0000-00 號自用小客車搭載其離開，被告卻命代駕人
　　員於新竹縣竹北市縣○○街000 號旁路肩停靠後離去，其在
　　吐氣所含酒精濃度高達每公升0.62毫克之情形下，貿然駕車
    行駛於道路上，並發生前述交通事故，顯見被告漠視他人行
　　車安全，且其所為已危害其他用路人之生命、財產之安全；
　　被告犯後於歷次警詢、偵訊及本院審理時均一再辯解及否認
　　犯行，且未見其有反省己身及悔悟之心、其犯罪之動機、目
　　的、手段、情節、所生危害程度、復衡酌其為專科畢業之智
　　識程度、家中有妻子及1 名成年小孩之家人、在工廠擔任管
　　理職，月收入新臺幣5、6萬元之生活及經濟狀況等一切情狀
　　，量處如主文所示之刑，並就所處之有期徒刑及罰金分別諭
　　知如易科罰金及如易服勞役之折算標準，以資懲儆。
據上論斷，應依刑事訴訟法第299 條第1 項前段，刑法第185 條
之3 第1 項第1 款、第41條第1 項前段、第42條第3 項，刑法施
行法第1 條之1 第1 項，判決如主文。
本案經檢察官張凱絜提起公訴，檢察官陳亭宇到庭執行職務。
中　　華　　民　　國　　110 　年　　12　　月　　30　　日
                  刑事第一庭    法  官   楊惠芬
以上正本證明與原本無異。
如不服本判決應於收受本判決後20日內向本院提出上訴書狀，上
訴書狀應敘述具體理由。上訴書狀未敘述上訴理由者，應於上訴
期間屆滿後20日內補提理由書狀於本院(均須按他造當事人之人
數附繕本 )「切勿逕送上級法院」。 
中　　華　　民　　國　　111 　年　　1 　　月　　5 　　日
              　　　　　　　　　書記官   李艷蓉
附錄本案論罪科刑法條全文：
刑法第185 條之3
第1 項第1 款：
駕駛動力交通工具而有下列情形之一者，處二年以下有期徒刑，
得併科二十萬元以下罰金：
一、吐氣所含酒精濃度達每公升零點二五毫克或血液中酒精濃度
    達百分之零點零五以上。